【裁判字號】    89,易,1923
【裁判日期】    890901
【裁判案由】    公共危險
【裁判全文】
臺灣板橋地方法院刑事判決                        八十九年度易字第一九二三號
    公  訴  人  臺灣板橋地方法院檢察署檢察官
    被      告  乙○○
右列被告因公共危險案件，經檢察官提起公訴（八十九年度偵字第二八五四號），本
院判決如左：
    主  文
乙○○連續放火燒燬自己所有之照片、信件、發票、棉被牛仔褲，致生公共危險，累
犯，處有期徒刑伍月，如易科罰金以參佰元折算壹日。扣案之水藍色打火機壹個沒收
。
    事  實
一、乙○○曾犯傷害罪，經本院判處有期徒刑四月，後經台灣高等法院駁回上訴確定
    ，甫於民國八十八年四月十六日易科罰金執行完畢，仍不知悔改，基於概括犯意
    ，於八十九年二月一日下午三時三十分許，在台北縣板橋市○○○路八九巷二弄
    十八號四樓住處房間內（起訴書誤載為三樓），因與女友丙○○吵架，再加上沒
    有工作，心情不佳，竟一邊飲酒、一邊以自己所有之水藍色打火機放火燒燬自己
    所有之信件、照片、發票、牛仔褲等物，並將自己棉被放置於電暖爐上燒燬，因
    而濃煙密佈，且因房間四周均為木質家具，火勢有蔓延可能，致生公共危險，丙
    ○○見火勢漸大，乙○○又不聽勸阻，乃以電話聯絡乙○○之父朱榮川到場處理
    ，朱榮川到場後隨即打電話聯絡消防隊，並報警處理，消防隊則於同日下午四時
    許將火勢撲滅。乙○○待警、消離去後，復基於前揭犯意，在上址，又以自己所
    有之打火機燒燬自己所有之照片、發票等物，致生公共危險，後因鄰居見該處又
    傳出濃煙，乃報警處理，警方於同日下午四時三十八分許，至上址處理，乙○○
    始在警方之制止下，未再繼續燃燒物品，警方並扣得乙○○所有用以放火之水藍
    色打火機一個。
二、案經台北縣警察局海山分局報請台灣板橋地方法院檢察署檢察官偵查起訴。
    理  由
一、訊據被告乙○○坦承於右揭時地二次以打火機燒燬信件、發票、照片之事實，惟
    否認有公共危險之犯行，辯稱：係因與丙○○吵架，不小心把酒弄翻，碰到燒過
    之照片，引起火災，其想用棉被滅火，不小心蓋到電暖爐云云。經查
    (一)證人丙○○於警訊中證稱：被告突然抓起被單往電暖爐蓋上，約莫一分鐘左右
      ，被單便傳出燒焦味道，其將被單移開電暖爐，被告見狀，又將被單搶回，覆
      蓋在電暖爐上，雙方拉扯約十分鐘，此時被單已起火燃燒等語；惟於偵查中改
      稱：被告只抽煙，沒有燒，因渠等有點爭吵，被告心情不好，雙方拉扯中酒倒
      了，碰到香煙就燒起來，被告就拿棉被要蓋火，剛好旁邊有一台暖爐，不小心
      也蓋上，棉被就燒起來，其拿水弄熄後，被告趕其出去，其打電話叫被告父親
      來等語；於本院訊問時，又改稱：被告一邊喝酒、一邊在煙灰缸裡燒照片、發
      票，其看到後就要搶打火機及被告要燒的東西，被告就將其趕出去，後被告父
      親來了，其上樓看到被告拿棉被撲滅煙灰缸內的火等語。其前後證述內容均不
      相同，已值懷疑。況證人係被告女友，業據被告於警訊中供承在卷，雖其於本
      院訊問時改稱係在高雄認識的朋友，非其女友，後向其借房子住，未收任何費
      用云云；且證人丙○○於本院訊問時亦稱其非被告女友，稱僅係向被告承租房
      間，月租五千元。然被告與證人丙○○所述有無租屋並不相同，足見應係被告
      於警訊中所述丙○○係其女友屬實，是丙○○應係為偏袒被告，而變更其證詞
      ，應以丙○○於警訊中所述實在。
    (二)又證人即被告之父朱榮川於警訊及偵查中證稱：其接獲通知，趕回家中，見濃
      煙密佈，被告呆坐床頭地上，棉被覆蓋在電暖爐上，正冒濃煙，便將棉被拿開
      ，打電話給消防隊等語。足見被告確未以棉被滅火。再被告於警員第一次制止
      後，有再以打火機燃燒紙張，經警方到場制止等情，亦據證人即到場處理警員
      甲○○證述綦詳。
    (三)雖證人丁○○即消防員證稱：當時煙很大，看不清楚現場有無滅火痕跡，但火
      勢已小，其以一桶水即將火勢撲滅，無法判斷火勢是否會蔓延等語。惟觀之卷
      附九張現場照片所示，被告燃燒地點之四周均係木質家具，且被告係在地上燃
      燒物品，未以東西阻隔火勢與物品，並參以被告燃燒物品已產生濃煙密佈，且
      被告燃燒物品所生之灰燼不少，足見火勢不小，已足生公共危險無疑，而第二
      次燃燒亦係因鄰居見屋內傳出濃煙而報警，業據證人朱榮川於警訊中證述在卷
      ，是亦有致生公共危險，應堪認定。
    (四)再被告雖供稱不知燒掉的物品是否均為其所有，然證人丙○○於偵查中證稱：
      棉被、照片係被告所有，於本院訊問時亦稱：牛仔褲非其所有、被燒的東西亦
      非其所有等語。參以被告放火地點係被告房間，則被告燒燬之物應係被告所有
      無訛。
    (五)綜上所述，被告所辯，應係卸責之詞，不足採信。此外，復有被告所有用以放
      火之水藍色打火機一個扣案足憑。本件事證明確，被告犯行堪予認定。
二、核被告所為，係犯刑法第一百七十五條第二項放火燒燬住宅等以外自己所有物致
    生公共危險罪。又被告二次放火犯行，時間緊接，觸犯構成要件相同之罪，顯係
    基於概括犯意為之，應依連續犯之規定論以一罪，並加重其刑。再被告曾犯傷害
    罪，經本院判處有期徒刑四月，後經台灣高等法院駁回上訴確定，於八十八年四
    月十六日易科罰金執行完畢，此有台灣高等法院檢察署刑案紀錄簡覆表一份附卷
    可稽，其於五年內再犯本件有期徒刑以上之罪，應依累犯之規定，遞加重其刑。
    爰審酌被告因情緒不佳，即任意放火、放火之方式、燃燒之物品、所生之危害、
    於警方制止後立即再犯，及事後否認犯行等一切情狀，量處如主文所示之刑，並
    諭知易科罰金之折算標準。扣案之水藍色打火機一個，被告於警訊中供稱係其放
    火所用，且係被告所有，業據被告於本院訊問時供述明確，爰依法宣告沒收。
據上論斷，應依刑事訴訟法第二百九十九條第一項前段，刑法第五十六條、第一百七
十五條第二項、第四十七條、第四十一條、第三十八條第一項第二款，罰金罰鍰提高
標準條例第二條，判決如主文。
本案經檢察官鄧媛到庭執行職務
中      華      民      國    八十九    年      九      月      一      日
                                      臺灣板橋地方法院刑事第五庭
                                          法  官  李世華
右正本證明與原本無異。
如不服本判決，應於判決送達後十日內，向本院提出上訴狀。
                                          書記官  卓聖智
中      華      民      國    八十九    年      九      月      六      日
附錄論罪科刑法條
刑法第一百七十五條
放火燒燬前二條以外之他人所有物，致生公共危險者，處一年以上、七年以下有期徒
刑。
放火燒燬前二條以外之自己所有物，致生公共危險者，處三年以下有期徒刑。
失火燒燬前二條以外之物，致生公共危險者，處拘役或三百元以下罰金。


司法院資訊處製作；財團法人民間司法改革基金會備份。
